臺灣彰化地方法院交通事件裁定　　　　 94年度交聲字第263號
移送機關　交通部公路總局臺中區監理所彰化監理站
受處分人
即異議人　甲○○　女　22歲.
　　　　　　　　　身分證統一編.
 　　 　　　　　　住彰化縣北.
上列受處分人因違反道路交通管理處罰條例案件，對於交通部公
路總局臺中區監理所彰化監理站94年5月20日所為之彰監五字第
裁64-ABI203302號所為之處分，聲明異議，本院裁定如下：
    主  文
異議駁回。
    理  由
一、異議意旨略以：受處分人即異議人甲○○（下簡稱受處分人
    ）係無照騎乘機車，且機車與汽車係不同之交通工具，卻遭
    處分機關吊銷汽車駕照，且科處罰鍰新臺幣10,000元，爰聲
    明異議，請求撤銷原處分。
二、按汽車駕駛人於駕駛執照吊扣期間駕車者，處新臺幣六千元
    以上一萬二千元以下罰鍰，並當場禁止其駕駛及扣留其車輛
    牌照，並吊銷其駕照，道路交通管理處罰條例第21條第1項
    第7款、同條第4項定有明文；又按汽車駕駛人，因違反本條
    例（即道路交通管理處罰條例）及道路交通安全規則之規定
    ，受吊扣或吊銷駕駛執照處分時，吊扣或吊銷其持有各級車
    類之駕駛執照，道路交通管理處罰條例第68條另定有明文。
三、經查：本件受處分人之汽車駕駛執照，因故於94年4月25日
    起至94年6月24日止遭吊扣一節，為受處分人所不爭執，且
    有汽車駕照基本資料1紙在卷可稽，可信為真；又受處分人
    於前開汽車駕駛執照吊扣期間之94年5月4日下午6時13分許
    ，騎乘車號OVT-589號重型機車，行經臺北市○○路○段410
    巷，遭警舉發違規一節，亦為受處分人所不爭執，並有臺北
    市政府警察局北市警交大字第ABI203302號舉發違反道路交
    通管理事件通知單1紙附卷可參，亦可信為真實。受處分人
    雖以前詞置辯，惟查，依卷附交通部90年11月28日交路90字
    第065987號函所示，駕駛人所領用小型車以上駕駛執照吊扣
    期間，未領有機車駕駛執照，騎乘重型機車或輕型機車交通
    違規，應依道路交通管理處罰條例第21條第7款處罰，並依
    同條第4項吊銷其原吊扣之小型車以上駕駛執照，此有該函
    示1紙附卷可稽，是原處分機關以受處分人有違反道路交通
    管理處罰條例第21條第1項第7款規定之行為，而為上開處分
    ，並無違誤。受處分人前開辯解，乃容或有對法令之誤解，
    蓋依照道路交通管理處罰條例第68條規定，於同時領有小型
    車駕駛執照及機器腳踏車駕駛執照，因駕車違規致遭吊扣或
    吊銷其中之一項駕駛執照時，其他各級包括重型、輕型機車
    駕駛執照等，本即同遭吊扣或吊銷，是受處分人本於對法令
    之誤解，提起本件異議，尚難認有理由。是本件事證明確，
    受處分人之違規行為堪以認定。
四、綜上所述，受處分人確有在其所領有之自用小客車駕駛執照
    吊扣期間，於前揭時地騎乘重型機車之違規行為，且逾越舉
    發通知單上所載之應到案期限，從而原處分機關依前揭道路
    交通管理處罰條例第21條第1項第7款、違反道路交通管理事
    件統一裁罰基準表之規定，裁處受處分人罰鍰新臺幣10,000
    元，並吊銷其駕駛執照，1年內禁考，核無違誤，受處分人
    之異議為無理由，自應將其異議駁回。
五、據上論斷，應依道路交通管理處罰條例第87條第2項、道路
    交通案件處理辦法第19條，裁定如主文。
中　　華　　民　　國　　94　　年　　7 　　月　　1 　　日
                     交通法庭   法  官  簡婉倫
以上正本證明與原本無異。
如不服本裁定，應於裁定送達後5日內，向本院提出抗告狀( 須
附繕本 )。
中　　華　　民　　國　　94　　年　　7 　　月　　1 　　日
　　　　　　　　　　　　　　　　書記官
